臺灣臺南地方法院臺南簡易庭裁定
110年度南秩聲字第11號
移送機關    臺南市政府警察局第一分局
聲明異議人
即被移送人  莊臆田


上列聲明異議人因違反社會秩序維護法案件，因不服原處分機關
民國110年11月25日南市警一偵字第OOOOOOOOOOO號處分書而聲明
異議，經原處分機關以民國110年12月7日南市警一偵字第OOOOOO
OOOO號聲明異議案件移送書移送審理，本院裁定如下：
    主　　文
異議駁回。
    事實及理由
一、原處分書略以：聲明異議人即受處分人莊臆田（下稱異議人
    ），於民國110年11月12日11時許，在第三人蘇ＯＯ開設之臺
    南市○區○○路000巷0號之1（下稱查獲地點）非公眾得出入之
    職業賭博場所，與第三人黃ＯＯ香、王ＯＯ、趙ＯＯ三人，以麻將
    為賭具，並以一底100元一台50元之方式賭博財物，並查扣
    抽頭金新臺幣（下同）200元，賭資共380元之現金，詢據異
    議人坦承上情不諱，並依全案調查事證，認異議人上開行為
    乃於非公眾得出入之職業賭博場所，賭博財物，爰依社會秩
    序維護法第84條規定，以110年11月25日南市警一偵字第OOO
    OOOOOOOO號處分書（下稱原處分書），處異議人罰鍰2,000
    元。
二、聲明異議意旨略以：異議人於110年11月12日上午，與多位
    友人至案外人蘇ＯＯ住處拜訪，適蘇ＯＯ去上班，要異議人及友
    人先進屋內，異議人及友人見屋內有麻將桌就打麻將排遣時
    間，並無賭博財物輸贏，後因接近午餐時間，大家湊些零錢
    以購買餐點，並置於桌上，原處分機關誤認查獲地點為職業
    賭博場所，並以原處分書對異議人處以罰鍰之處分，原處分
    顯有未當，為此具狀對原處分書聲明異議，請求撤銷原處分
    書。
三、按簡易庭認為聲明異議無理由者，應以裁定駁回之；對於簡
    易庭關於聲明異議所為之裁定，不得抗告，社會秩序維護法
    第57條第2項前段、第3項分別定有明文。次按於非公共場所
    或非公眾得出入之職業賭博場所，賭博財物者，處9,000元
    以下罰鍰，社會秩序維護法第84條定有明文。所謂「職業賭
    博場所」，係指具有營利性之賭博場所而言，即負責人以營
    利為目的而設置者，違反社會秩序維護法案件處理辦法第13
    條亦有規定。
四、本院認定之事實及證據，均引用原處分機關之處分書所載。
    本件異議人否認有參與賭博情事，並以上揭情詞置辯，惟查
    ： 
  ㈠本件查獲地點為第三人蘇ＯＯ之兄蘇ＯＯ所有，屋主蘇ＯＯ於110年
    11月12日委託房仲至系爭房屋看房子，房仲到場後發現屋內
    有人在打麻將，且不讓房仲進屋，經房仲通知屋主蘇ＯＯ，蘇
    ＯＯ遂向原處分機關所轄之東寧派出所舉發有人在其屋賭博之
    情，並帶同警方於110年11月12日11時40分進入系爭房屋而
    查獲上情。另屋主蘇ＯＯ亦撥打電話詢問其弟蘇ＯＯ：「為什麼
    家中有人在賭博？」，蘇ＯＯ答稱：「我給人家打麻將，然後
    我賺錢。」等語，有屋主蘇ＯＯ之警詢筆錄可稽（本院卷第45
    至48頁）。
　㈡另本院參以異議人於警詢之陳述，係稱：「（問：警方接獲
    民眾蘇ＯＯ報案，指稱其給予其胞弟蘇ＯＯ的住處【臺南市○區○
    ○里○○路000巷0○0號】，蘇ＯＯ常常帶外人進入賭博，經報案
    人蘇民同意警方入内查看，警方於110年11月12日11時40分
    進入後，當場看見屋内有一桌麻將桌（共有4人在把玩）、2
    人在旁觀看，是否屬實？）答：屬實。」、「（問：承上，
    麻將桌上4人分別為何人?在旁觀看之2人為何人？）答：我
    不太知道她們的正確姓名，通常都是叫綽號在稱呼對方。」
    、「（問：承上所述，他們【麻將桌上3人、在旁觀看之2人
    】的綽號各是為何？）答：我知道坐在我上家【左手邊】的
    叫阿香、我的下家【右手邊】我都稱呼他為『UOOOe』、我的
    對家我都稱呼他為王、另兩位在旁觀看之人，我稱呼阿惠及
    菲律賓。」、「（問：在旁觀看之2人阿惠及菲律賓是否有
    參與賭博？）答：沒有。」、「（問：警方現場查扣何證物
    ？查扣證物為何人所有？是否為現場所查扣？）答：警方現
    場查扣麻將1副、新台幣200元（抽頭金）、新台幣50元（謝
    ＯＯ抽屜賭金）、新台幣80元（莊臆田抽屜賭金）、新台幣10
    0元（王ＯＯ抽屜賭金）、新台幣150元(趙ＯＯ抽屜賭金）。麻
    將是場主蘇ＯＯ所有，抽頭金是要給蘇ＯＯ的。全部是現場所查
    扣。」、「（問：係何人意圖營利，提供場所供你賭博？是
    否還有提供其他服務？現場的便當係由何人提供？）答：我
    只知道場所是蘇ＯＯ提供。沒有提供其他服務°我不知道。」
    、「（問：警方現場請你指認【事後通知到案】蘇ＯＯ【男、
    OO.OO.02、Z000000000】是否就是提供場所及提供飲食之人
    ？）答：蘇ＯＯ他有提供場所。但是沒有幫我們提供飲食等其
    他服務。」、「（問：你係如何進入賭博？係何人開門讓你
    進入？）答：我跟蘇ＯＯ及其他人早就認識，我們沒上班或放
    假會一起約去打麻將。是蘇ＯＯ開門讓我進去的。」、「（問
    ：警方現場查扣之抽頭金新台幣200元，會以何種方式交給
    蘇ＯＯ？）答：我不知道。」、「（問：你係如何得知蘇ＯＯ有
    提供場所供不特定人賭博？）答：我跟蘇ＯＯ及其他人均為朋
    友，所以有時會在一起賭博。」、「（問：蘇ＯＯ係以何種方
    式抽頭？）答：就是我們一桌4人，只要有其中一人自模的
    話，就會放新台幣50元在桌上給蘇ＯＯ抽頭。」、「（問：你
    除了這次，還有幾次前往該處賭博？）答：我之前還有去過
    兩次。」、「（問：蘇ＯＯ除了提供麻將以外，是否還有其他
    賭博方式？）答：沒有。」、「（問：你於何時何地與何人
    打麻將？）答：於今日【12】11時許。我只知道那裏是育樂
    旁邊。他們的全名我不清楚，我只知道綽號分別為阿香、UO
    OOe、小王。」、「（問：打麻將方式為何？如何把玩？賭
    資大小為何？）答：湊對或湊順成17支就胡牌，胡牌後再看
    台數，一底100元一台50元，如果自模其他三家都要付賭金
    給胡牌自模的人。放槍的人給胡牌的人賭金。一底100元一
    台50元（看台數多少再給胡牌的人）。」、「（問：警方所
    查扣四人抽屜内賭資，是否就是用來賭博使用？）答：是。
    」、「（問：你為何要至該處賭博？做何用途？）答：消遣
    。打發時間用。」、「（問：你所賭博之場所，是否為公開
    場所？）答：不是。」，上開內容有異議人110年11月12日
    之調查筆錄在卷可稽（本院卷21至25頁），另本院另審酌與
    異議人同桌之賭客黃ＯＯ香、王ＯＯ及趙ＯＯ於警詢時關於賭博方
    式及賭資位置之陳述（本院卷第15至19頁、第27至37頁），
    核與異議人所述之事實大致相符，以及各該賭客之賭資均係
    於各該賭客位置之抽屜內所查扣，查扣時均經各該賭客簽名
    ，此有扣押物品目錄表在卷可稽（本院卷第63頁），是以，
    異議人空言諉稱其當日並無賭博財物，賭資僅係午餐錢云云
    ，顯係臨訟卸責之詞，要難採納。
五、綜上所述，原處分機關依所調查之事證，以異議人有違反社
    會秩序維護法第84條規定之行為，以原處分書處以罰鍰2,00
    0元，於法並無不合。從而，異議人以前揭情詞指摘原處分
    不當，為無理由，應予駁回。
六、依社會秩序維護法第57條第2項前段裁定如主文。
中　　華　　民　　國　　110 　年　　12　　月　　16　　日
                  臺灣臺南地方法院臺南簡易庭
                                  法　官  侯明正
以上正本係照原本作成。
本件不得抗告。
中　　華　　民　　國　　110 　年　　12　　月　　16　　日
                                  書記官  陳世明